<!-- R Commander Markdown Template -->

Reemplazar con el título principal
=======================

### lucia

### `r as.character(Sys.Date())`

```{r echo=FALSE}
# incluya este fragmento de código literalmente para especificar las opciones
knitr::opts_chunk$set(comment=NA, prompt=TRUE, out.width=750, fig.height=8, fig.width=8)
library(Rcmdr)
library(car)
library(RcmdrMisc)
```

```{r}
Dataset <- 
  readXL("C:/Users/lucia/OneDrive/Escritorio/Máster logística UOC/Métodos cuantitativos/PEC2/MIC_PEC2_20221.xlsx", 
  rownames=FALSE, header=TRUE, na="", sheet="MIC_PEC2_20221", stringsAsFactors=TRUE)
```


### Modelo lineal: RegModel.1: price~accommodates
```{r}
RegModel.1 <- lm(price~accommodates, data=Dataset)
summary(RegModel.1)
```

```{r}
library(abind, pos=16)
library(e1071, pos=17)


### Resúmenes numéricos: Dataset
```{r}
numSummary(Dataset[,"accommodates", drop=FALSE], statistics=c("mean", "sd", "IQR", "quantiles"), quantiles=c(0,.25,.5,.75,1))
```


### Resúmenes numéricos: Dataset
```{r}
numSummary(Dataset[,"accommodates", drop=FALSE], statistics=c("mean", "sd", "IQR", "quantiles"), quantiles=c(0,.25,.5,.75,1))
```



```{r}

```{r}
refactorizado <- readXL("C:/Users/lucia/OneDrive/Escritorio/Máster logística UOC/Métodos cuantitativos/PEC2/Modelo2MIC_PEC2_20221.xlsx", rownames=FALSE, header=TRUE, na="", sheet="MIC_PEC2_20221", stringsAsFactors=TRUE)
```


### Resúmenes numéricos: refactorizado
```{r}
numSummary(refactorizado[,"price", drop=FALSE], groups=refactorizado$accommodates.FACTOR., statistics=c("mean", "sd", "IQR", "quantiles"), quantiles=c(0,.25,.5,.75,1))
```


### Modelo lineal: RegModel.2: price~accommodates+bathrooms+bedrooms+beds
```{r}
RegModel.2 <- lm(price~accommodates+bathrooms+bedrooms+beds, data=refactorizado)
summary(RegModel.2)
```

```{r}
Timeseries <- readXL("C:/Users/lucia/OneDrive/Escritorio/Máster logística UOC/Métodos cuantitativos/PEC2/MIC_PEC2_20221 Time Series.xlsx", rownames=FALSE, header=TRUE, na="", sheet="MIC_PEC2_20221", stringsAsFactors=TRUE)
```


### Gráfica lineal: host_since_aggregated by year
```{r}
with(Timeseries, lineplot(year, host_since_aggregated))
```


### Gráfica lineal: host_since_aggregated by year
```{r}
with(Timeseries, lineplot(year, host_since_aggregated))
```


### Gráfica lineal: host_since_aggregated by year
```{r}
with(Timeseries, lineplot(year, host_since_aggregated))
```

