<!-- R Commander Markdown Template -->

Reemplazar con el título principal
=======================

### lucia

### `r as.character(Sys.Date())`

```{r echo=FALSE}
# incluya este fragmento de código literalmente para especificar las opciones
knitr::opts_chunk$set(comment=NA, prompt=TRUE, out.width=750, fig.height=8, fig.width=8)
library(Rcmdr)
library(car)
library(RcmdrMisc)
```

```{r}
library(abind, pos=16)
```


```{r}
library(e1071, pos=17)
```



### Resúmenes numéricos: Pec1
```{r}
numSummary(Pec1[,"price", drop=FALSE], groups=Pec1$beds_text, statistics=c("mean", "sd", "IQR", "quantiles", "cv"),
   quantiles=c(0,.25,.5,.75,1))
```

```{r}
Pregunta2 <- subset(Pec1, subset=price <=500)
```

```{r}
Pregunta2 <- within(Pregunta2, {
  gender <- factor(gender, labels=c('Hombre','Mujer'))
})
```


### Histograma: beds
```{r}
with(Pregunta2, Hist(beds, scale="frequency", breaks="Sturges", col="darkgray"))
```


### Histograma: beds
```{r}
with(Pregunta2, Hist(beds, scale="frequency", breaks="Sturges", col="darkgray"))
```


### Histograma: price
```{r}
with(Pregunta2, Hist(price, scale="frequency", breaks="Sturges", col="darkgray"))
```


### Gráfico de puntos beds
```{r}
with(Pregunta2, Dotplot(beds, bin=FALSE))
```


### Índice de gráficos: Pregunta2
```{r}
indexplot(Pregunta2[,'beds', drop=FALSE], type='h', id.method='y', id.n=2)
```

```{r}
library(aplpack, pos=18)
```



### Gráfica de tallos y hojas: beds
```{r}
with(Pregunta2, stem.leaf(beds, na.rm=TRUE))
```


### Diagrama de caja: ~ beds
```{r}
Boxplot( ~ beds, data=Pregunta2, id=list(method="y"))
```


### Gráfica de comparación de cuantiles: beds
```{r}
with(Pregunta2, qqPlot(beds, dist="norm", id=list(method="y", n=2, labels=rownames(Pregunta2))))
```


### Diagrama de barras: beds_text
```{r}
with(Pregunta2, Barplot(beds_text, xlab="beds_text", ylab="Frequency", label.bars=TRUE))
```

```{r}
library(colorspace, pos=19)
```



### Gráfica de sectores: gender
```{r}
with(Pregunta2, piechart(gender, xlab="", ylab="", main="gender", col=rainbow_hcl(2), scale="percent"))
```

```{r}
Pregunta2 <- subset(Pregunta2, subset=beds < 7)
```


### Modelo lineal: AnovaModel.1: price ~ beds_text
```{r}
AnovaModel.1 <- lm(price ~ beds_text, data=Pregunta2, contrasts=list(beds_text ="contr.Sum"))
Anova(AnovaModel.1)
Tapply(price ~ beds_text, mean, na.action=na.omit, data=Pregunta2) # means
Tapply(price ~ beds_text, sd, na.action=na.omit, data=Pregunta2) # std. deviations
xtabs(~ beds_text, data=Pregunta2) # counts
```

